【裁判字號】    98,訴,951
【裁判日期】    981124
【裁判案由】    違反毒品危害防制條例
【裁判全文】
臺灣嘉義地方法院刑事判決               98年度訴字第951號
公  訴  人  臺灣嘉義地方法院檢察署檢察官
被      告  甲○○
上列被告因違反毒品危害防制條例案件，經檢察官提起公訴（98
年度毒偵字第734 號），被告於本院行準備程序時就被訴事實為
有罪之陳述，經本院合議庭裁定由受命法官改依簡式審判程序審
理，判決如下：
    主  文
甲○○施用第一級毒品，累犯，處有期徒刑捌月。又施用第一級
毒品，累犯，處有期徒刑捌月。應執行有期徒刑壹年月。
    犯 罪 事 實
一、甲○○前曾：(一)因施用毒品案件，經臺灣雲林地方法院裁定
    送觀察、勒戒後，認有繼續施用毒品傾向，再經同法院以93
    年度毒聲字第452 號裁定令入戒治處所施以強制戒治，嗣認
    無繼續強制戒治之必要，而於民國94年9 月29日停止其處分
    出監，並付保護管束，於94年10月31日保護管束期滿執行完
    畢，並經臺灣雲林地方法院檢察署檢察官以94年度戒毒偵字
    第30號為不起訴處分確定。(二)另因違反肅清煙毒條例案件，
    分別經本院以82年度訴字第863 號判決判處有期徒刑3 年4
    月、以83年度訴字第194 號判決判處有期徒刑6 月確定，並
    經本院以83年度聲字第373 號裁定應執行有期徒刑3 年8 月
    確定；又因違反肅清煙毒條例案件，經本院以83年度訴字第
    571 號判決判處有期徒刑3 年5 月確定，與上揭應執行刑3
    年8 月接續執行，於85年10月1 日假釋出監。嗣於假釋期間
    再犯違反肅清煙毒條例案件，經臺灣高等法院臺南分院以86
    年度上訴字第1894號判決判處有期徒刑3 年6 月確定；另因
    偽造文書案件，經本院以87年度訴字第293 號判決判處有期
    徒刑5 月確定；上開假釋經撤銷後之殘刑4 年5 月29日與前
    述有期徒刑3 年6 月、5 月接續執行，於91年9 月9 月假釋
    出監並付保護管束。嗣再次遭撤銷假釋，入監執行殘刑3 年
    10月18日，後經本院以96年度聲減字第126 號裁定就前述各
    罪均減其刑期二分之一，並就前2 罪定應執行刑為有期徒刑
    1 年10月後，於96年7 月16日縮刑期滿執行完畢出監。
二、詎甲○○猶不知悔改，先後為下列犯行：(一)基於施用第一級
    毒品之犯意，於98年2 月25日至26日之日間某時，在其嘉義
    縣竹崎鄉復金村21鄰白樹36號之住處，以針筒注射之方式
    ，施用第一級毒品海洛因1 次；嗣員警因偵辦販賣毒品案件
    ，持臺灣嘉義地方法院檢察署檢察官核發之鑑定許可書，於
    98年2 月27日21時58分採集甲○○之尿液送驗，檢驗結果呈
    海洛因代謝物嗎啡陽性反應，而查悉上情。(二)另基於施用第
    一級毒品之犯意，於98年5 月18日之日間某時，於相同地點
    ，以相同方式施用第一級毒品海洛因1 次；嗣臺灣嘉義地方
    法院檢察署採尿人員依檢察官之指示於98年5 月20日13時25
    分採集甲○○之尿液送驗，檢驗結果亦呈嗎啡陽性反應，而
    查悉上情。
三、案經臺中縣警察局霧峰分局報請臺灣嘉義地方法院檢察署檢
    察官偵查起訴。
    理  由
一、本件被告所涉犯者為毒品危害防制條例第10條第1 項，非死
    刑、無期徒刑、最輕本刑為3 年以上有期徒刑之罪或高等法
    院管轄第一審案件。本院行準備程序時，被告就被訴事實為
    有罪之陳述，經告知簡式審判程序之旨，並聽取檢察官及被
    告之意見後，本院爰依刑事訴訟法第273 條之1 第1 項裁定
    由受命法官獨任進行簡式審判程序。故本件簡式審判程序之
    證據調查，依刑事訴訟法第273 條之2 之規定，不受同法第
    159 條第1 項、第161 條之2 、第161 條之3 、第163 條之
    1 及第164 條至第170 條規定之限制。
二、訊據被告對於上開犯罪事實，於本院審理中坦承不諱（見本
    院卷第32、39至40頁）。就上揭犯罪事實二(一)部分，員警持
    檢察官核發之鑑定許可書，於98年2 月27日21時58分採集被
    告之尿液送驗，檢驗結果呈海洛因代謝物嗎啡陽性反應，有
    被告之98年2 月27日警詢筆錄、臺灣嘉義地方法院檢察署檢
    察官98年2 月16日核發之鑑定許可書、臺中縣警察局霧峰分
    局毒品尿液真實姓名對照表（代號為：F0000000）、中山醫
    學大學附設醫院檢驗科藥物檢測中心98年3 月13日尿液檢驗
    報告各1 份在卷可佐（見警卷第1 至4 、7 至9 頁）；另就
    上揭犯罪事實二(二)部分，臺灣嘉義地方法院檢察署採尿人員
    依檢察官之指示於98年5 月20日13時25分採集被告之尿液送
    驗，檢驗結果亦呈嗎啡陽性反應，有臺灣嘉義地方法院檢察
    署檢察官採尿（複驗）交辦單、臺灣嘉義地方法院檢察署受
    保護管束人（被告）尿液檢體監管紀錄表（尿液檢體編號：
    000000000 ）、台灣檢驗科技股份有限公司98年6 月4 日濫
    用藥物尿液檢驗報告各1 紙在卷可佐（見偵卷第9 至11頁）
    。綜上足認被告具任意性之自白均與事實相符。又被告前因
    施用毒品案件，經臺灣雲林地方法院裁定令入戒治處所施以
    強制戒治，嗣認無繼續強制戒治之必要，而於94年9 月29日
    停止其處分出監並付保護管束，於94年10月31日保護管束期
    滿執行完畢，有臺灣高等法院被告前案紀錄表在卷足稽，被
    告係於前揭強制戒治執行完畢後5 年以內再為本案2 次施用
    第一級毒品犯行，事證明確，應予依法論科。
三、論罪科刑：
(一)查海洛因為毒品危害防制條例所定之第一級毒品，是核被告
    上開犯罪事實二2 次所為，均係犯毒品危害防制條例第10條
    第1 項之施用第一級毒品罪；其為施用而持有海洛因之低度
    行為，各應為施用之高度行為所吸收，均不另論罪。另被告
    有犯罪事實一(二)之前案紀錄，於96年7 月16日縮短刑期執行
    完畢出監，有其臺灣高等法院被告前案紀錄表附卷可稽，其
    於受徒刑之執行完畢後，5 年以內故意再犯本件有期徒刑以
    上之2 罪，均應依刑法第47條第1 項之規定論以累犯，並加
    重其刑。又被告所犯上開2 罪，犯意各別，應予分論併罰。
(二)爰依被告於本院審理中之供述（見本院卷第41頁）及卷附其
    前案紀錄表等，審酌：被告為國中畢業之智識程度，有多次
    違反肅清煙毒條例、偽造文書等前案紀錄，目前從事鐵工，
    月收入約新台幣1 萬5 千元，需照顧與其共同生活、罹患疾
    病之母親，及其經觀察、勒戒及強制戒治，猶屢遭查獲施用
    毒品，顯然缺乏禁絕毒害決心，惟施用毒品係屬戕害自身健
    康之行為，以及其於本院審理中坦承上開犯行，態度尚稱良
    好等一切情狀，並參酌公訴人就被告所犯上開2 罪各求處有
    期徒刑8 月、應執行有期徒刑1 年3 月，被告亦同意公訴人
    前揭求刑之意見，就其所犯2 罪分別量處如主文所示之刑，
    並定其應執行之刑，以資懲儆。
據上論斷，應依刑事訴訟法第273 條之1 第1 項、第299 條第1
項前段，毒品危害防制條例第10條第1 項，刑法第11條前段、第
47條第1 項、第51條第5款，判決如主文。
本案經檢察官楊騏嘉到庭執行職務。
中    華    民    國    98    年    11    月    24    日
                  刑事第三庭  法  官  陳 蒨 儀
以上正本證明與原本無異。
如不服本判決應於收受判決後10日內向本院提出上訴書狀，並應
敘述具體理由；其未敘述上訴理由者，應於上訴期間屆滿後20日
內向本院補提理由書（均須按他造當事人之人數附繕本）「切勿
逕送上級法院」。
中    華    民    國    98    年    11    月    24    日
                              書記官  楊 國 色
附錄本判決論罪法條：
毒品危害防制條例第10條第1項
施用第一級毒品者，處6 月以上5 年以下有期徒刑。


司法院資訊處製作；財團法人民間司法改革基金會備份。
